【裁判字號】    97,易,2925
【裁判日期】    970820
【裁判案由】    竊盜
【裁判全文】
臺灣臺中地方法院刑事判決              97年度易字第2925號
公  訴  人  臺灣臺中地方法院檢察署檢察官
被      告  乙○○
                    國民
上列被告因竊盜案件，經檢察官提起公訴（九十七年度偵字第一
五二一九號），被告於準備程序中就被訴事實為有罪之陳述，本
院於聽取當事人之意見後，改以簡式審判程序審理，判決如下：
    主   文
乙○○攜帶兇器竊盜，未遂，累犯，處有期徒刑陸月，如易科罰
金，以新台幣壹仟元折算壹日。扣案之改造起子、鑰匙各壹支，
均沒收。
    事   實
一、乙○○前因竊盜案件，經本院分別以九十年度易字第一０二
    號、九十年度易字第一三七二號、九十年度易字第二一八二
    號判決，判處有期徒刑一年、二年六月與一年二月（並應於
    刑之執行前，強制工作三年），上揭判決並分別於九十年二
    月二十六日、六月十一日、十月四日（乙○○不服本院九十
    年度易字第二一八二號判決而上訴至臺灣高等法院臺中分院
    ，經該院以九十年度上易字第一八六八號駁回上訴）確定在
    案，乙○○上開三案經接續執行後，於九十六年一月二十五
    日因縮短刑期假釋付保護管束出監，甫於九十七年二月一日
    因保護管束期滿未經撤銷而視為執行完畢。詎猶不知悔改，
    復意圖為自己不法之所有，攜帶客觀上具危險性，足以對人
    之生命、身體、安全產生危害，可供凶器使用之改造起子一
    支，於九十七年六月十五日上午四時二十分許，至臺中縣潭
    子鄉○○村○○路四九巷四號前，以隨身攜帶之鑰匙強行開
    啟（毀損部分未據告訴）甲○○之母所有而停放該處之重型
    機車（牌照號碼Ｇ二二－九七三號）置物箱，並著手搜取該
    置物箱內財物，尚未得手之際，為甲○○發覺逮捕並報警查
    獲，經員警自乙○○之身上扣得上開起子一把，嗣於偵訊中
    遭檢察官當庭扣得作案用之鑰匙一支。
二、案經臺中縣警察局豐原分局報告臺灣臺中地方法院檢察署檢
    察官偵查起訴。
    理   由
甲、程序方面：
一、本件被告乙○○所犯為死刑、無期徒刑、最輕本刑為三年以
    上有期徒刑以外之罪，且非高等法院管轄第一審之案件，經
    本院行準備程序時，被告就被訴事實為有罪之陳述後，復經
    本院裁定行簡式審判程序，是其證據之調查，自不受刑事訴
    訟法第一百五十九條第一項、第一百六十一條之二、第一百
    六十一條之三、第一百六十三條之一及第一百六十四條至第
    一百七十條規定之限制，刑事訴訟法第二百七十三條之一第
    一項、第二百七十九條第二項前段、第二百七十三條之二分
    別定有明文，合先敘明。
二、按被告以外之人於審判外之陳述，除法律有規定者外，不得
    作為證據；另被告以外之人於審判外之陳述，雖不符前四條
    之規定，而經當事人於審判程序同意作為證據，法院審酌該
    言詞陳述或書面陳述作成時之情況，認為適當者，亦得為證
    據。當事人、代理人或辯護人於法院調查證據時，知有第一
    百五十九條第一項不得為證據之情形，而未於言詞辯論終結
    前聲明異議者，視為有前項之同意；刑事訴訟法第一百五十
    九條第一項及第一百五十九條之五分別定有明文。本件證人
    即被害人甲○○於接受警員詢問時所為之供述，雖係被告以
    外之人於審判外之言詞陳述，惟被告對於證人於警詢時所為
    供述之證據能力，於本院審理中不爭執，亦未於言詞辯論終
    結前聲明異議，視為於審判程序同意作為證據，本院並審酌
    上開筆錄作成時之情況尚無不當，依刑事訴訟法第一百五十
    九條第一項及第一百五十九條之五之規定，自有證據能力，
    併予敘明。
乙、得心證之理由：
一、訊據被告乙○○對於上開犯罪事實業於偵訊及本院審理時坦
    承不諱，核與證人甲○○於警詢時所證述被告行竊未果之情
    節相符，堪信其自白與事實相符；此外，復有臺中縣警察局
    豐原分局刑案現場照片一張、搜索扣押筆錄及扣押物品目錄
    表（內載改造起子一支）及扣案鑰匙一支（於偵訊中遭檢察
    官當庭扣得）等在卷可稽。是本件事證明確，被告犯行明確
    而堪以認定，應予依法論科。
二、按刑法第三百二十一條第一項第三款之攜帶兇器竊盜罪，係
    以行為人攜帶兇器竊盜為其加重條件，此所謂兇器，其種類
    並無限制，凡客觀上足對人之生命、身體、安全構成威脅，
    具有危險性之兇器均屬之，且祇須行竊時攜帶此種具有危險
    性之兇器為已足，並不以攜帶之初有行兇之意圖為必要，螺
    絲起子為足以殺傷人生命、身體之器械，顯為具有危險性之
    兇器，最高法院著有七十九年臺上字第五二五三號判例意旨
    參照。本案扣案之改造起子一支屬鐵製鈍器物，足以殺傷人
    之生命及身體，顯為具有危險性之兇器無訛，被告雖未用之
    以開啟證人甲○○之母所有之重型機車置物箱，揆諸上揭判
    例意旨，其既隨身攜帶該危險器物，於客觀上即足以傷害人
    之生命、身體無誤。核被告攜帶兇器，並以隨身自備鑰匙一
    支撬開被害人之機車置物箱而著手搜取該置物箱內財物，惟
    未能竊得財物即遭證人甲○○逮獲之所為，係犯刑法第三百
    二十一條第二項、第一項第三款攜帶兇器加重竊盜未遂罪。
    另被告乙○○前因竊盜案件，經本院以九十年度易字第一０
    二號、九十年度易字第一三七二號、九十年度易字第二一八
    二號判決，分別判處有期徒刑一年、二年六月與一年二月（
    並應於刑之執行前強制工作三年），而分別於九十年二月二
    十六日、六月十一日、十月四日（本院九十年度易字第二一
    八二號判決業經臺灣高等法院臺中分院以九十年度上易字第
    一八六八號駁回上訴維持在案）確定。被告因上揭三案經接
    續執行後，於九十六年一月二十五日因縮短刑期假釋付保護
    管束出監，甫於九十七年二月一日因保護管束期滿未經撤銷
    而執行完畢等情，有臺灣臺中地方法院檢察署刑案資料查註
    紀錄表及臺灣高等法院被告前案紀錄表各一份在卷可參，其
    於有期徒刑執行完畢後五年內，再故意犯本件有期徒刑以上
    之罪，為累犯，應依法加重其刑。爰審酌被告前已有多次竊
    盜犯行，素行不佳，復犯本案，顯然不知警惕，惟其業於本
    院準備程序及審理中坦認犯行在卷，態度尚可，暨考以其僅
    達於著手竊盜之未遂階段，尚未竊得財物即遭查獲，尚未有
    所利得等一切情狀，量處如主文所示之刑，並依法諭知易科
    罰金之折算標準，以示懲儆。又扣案之改造起子一支及自備
    鑰匙一支，分別為被告乙○○所有供犯罪預備之物及犯罪所
    用之物，業據被告坦認在卷，爰均依刑法第三十八條第一項
    第二款規定宣告沒收。
據上論斷，依刑事訴訟法第二百七十三條之一第一項、第二百九
十九條第一項前段，刑法第三百二十一條第一項第三款、第二項
、第四十七條第一項、第四十一條第一項前段、第三十八條第一
項第二款，判決如主文。
中    華    民    國    97    年    8    月    20     日
                          臺灣臺中地方法院刑事第四庭
                              法  官      林學晴
以上正本證明與原本無異。
如不服本簡易判決，得於簡易判決送達之日起十日內，以書狀敘
述理由，向本庭提出上訴（須附繕本）。
上訴書狀如未敘述理由，應於上訴期間屆滿後二十日內補提理由
書於本院。
                              書記官      簡雅文
中    華    民    國    97    年    8    月    20     日
【附錄本案論罪科刑法條】
中華民國刑法第321條
（加重竊盜罪）
犯竊盜罪而有左列情形之一者，處六月以上、五年以下有期徒刑
：
一、於夜間侵入住宅或有人居住之建築物、船艦或隱匿其內而犯
    之者。
二、毀越門扇、牆垣或其他安全設備而犯之者。
三、攜帶兇器而犯之者。
四、結夥三人以上而犯之者。
五、乘火災、水災或其他災害之際而犯之者。
六、在車站或埠頭而犯之者。
前項之未遂犯罰之。


司法院資訊處製作；財團法人民間司法改革基金會備份。
